src/fst/morphology/stems/nouns.lexc
LEXICON Nouns 
spéir		Nf2-9;	! sky
tír		Nf2-9;	! country
LEXICON NounsC
tréith	Nf2-3;	! gs & pl ~e
lúdrach	Nf2-4;	! hinge, pivot
buarach	Nf2-4;	! stall-rope; spancel
bléin	Nf2-5;	! pl ~te groin; cavity;
broinn	Nf2-5;	! pl ~te womb, galar
cailg	Nf2-6;	! pl ~eanna sting vt
conairt	Nf2-8;	! pl ~eacha pack (of
míthuiscint	Nf3-2;	! gs -ceana misunderstanding; mistake
taispeáint	Nf3a-SINGULAR;	! *** gs -ána show, exhibition
LEXICON NounsD
ceolfhoireann:ceolfhoirn	Nf2-13;	! gs & pl -rne
dumhach:duimhch		Nf2-12;	! gs duimhche pl -mhcha
feag	Nf3-6;	! pl ~acha rush
geimheal:geimhl	Nf2-13;	! gs & pl -mhle
longlann	Nf2-1;	! dockyard
piolóid	Nf2-7;	! pillory; torment
saolré	Nf4-6;	! life cycle
suantraí	Nf4-4;	! lullaby
timpiste	Nf4-2;	! accident, mishap
LEXICON NounsF
graí	Nf4-9;	! pl ~onna stud (of	FIX PLURALS
cian	Nf2-10;	! pl ~ta ds céin
móin	Nf3-7;	! pl ~te turf, peat;
LEXICON NounsFGB1
cileavatuair		Nf2-11;	!	(gs ~e, pl ~eanta)
greallóg		Nf2-1;	!	(gs -óige, npl ~a, gpl ~)
infinid		Nf2-SINGULAR;	!	(gs ~e)
lonnaíocht		Nf3-1;	!	(gs ~a, pl ~aí)
plúrscoth		Nf3-3;	!	(gs ~a, pl ~anna)
sicréid		Nf2-7;	!	(gs ~e, pl ~í)
slamairt		Nf3-4;	!	(gs -artha)	***
splancarnach		Nf2a-SINGULAR;	!	(gs -aí)	***
LEXICON NounsFGB2
aidiúnacht		Nf3-SINGULAR;	!	(gs ~a)
aimpéaruair		Nf2-11;	!	(gs ~e, pl ~eanta)
ainiarsma		Nf4-1;	!	(gs ~, pl ~í)
athbhuaile		Nf4-3;	!	(gs ~, pl -lte)
athbhuairt		Nf3-8;	!	(gs -artha)
bótháin		Nf3-7;	!	(gs -ána, pl ~te)
braincia		Nf4-8;	!	(gs ~, pl ~nna)
caschiabh		Nf2-2;	!	(gs -chéibhe, npl ~a, gpl ~)
casfhiacail		Nf2-12;	!	(gs ~e, pl -cla)
clogóinseach		Nf2-1a;	!	(gs -sí, npl ~a, gpl ~)
comhfheirm		Nf2-8;	!	(gs ~e, pl ~eacha)
comhshúil		Nf2-3;	!	(gs & npl ~e, gpl -úl)
conbhaiscne		Nf4-SINGULAR;	!	(gs ~)
crualuachair		Nf3b-SINGULAR;	!	(gs -chra)
dea-airí		Nf4-9;	!	(gs ~, pl ~onna)
feithidnimh		Nf2-6;	!	(gs ~e, pl ~eanna)
foraithne		Nf4-7;	!	(gs ~, pl -theanta)
frithghoin		Nf3-5;	!	(gs -ona, pl -onta)
fuarfhaghairt		Nf3-8;	!	(gs -artha)
gárphian		Nf2-10;	!	(gs -phéine, pl ~ta)
iomghaothach		Nf2a-SINGULAR;	!	(gs -aí)
ísiltír		Nf2-9;	!	(gs ~e, pl -íortha)
leathaill		Nf2-5;	!	(gs ~e, pl ~te)
leictreafóiréis		Nf2-SINGULAR;	!	(gs ~e)
lubhair		Nf3b-SINGULAR;	!	(gs -bhra)
milteanga		Nf4-5;	!	(gs ~, pl ~cha)
saobhghaoth		Nf2-2;	!	(gs -oithe, npl ~a, gpl ~)
screamhghluaiseacht		Nf3-1;	!	(gs ~a, pl ~aí)
seitse		Nf4-2;	!	(gs ~, pl -sí)
sporghoin		Nf3-5;	!	(gs -ona, pl -onta)
LEXICON NounsEqualVariants
adhaigh		Nf2-11;		! Entry: adhaigh, f = oíche. ***
oirmhidin		Nf2-13;		! Was not found in lex files *** Added CW
bacúint		Nf3-4;		! Entry: bacúint, f = bacadh.
biodach		Nf2-1a;		! Entry: biodach, f = miodóg.
bródáil		Nf3-6a;		! Entry: bródáil, f = bróidnéireacht.
buiciris		Nf2-7;		! Entry: buicinis, buiciris = muiciris.
ciar		Nf3-6;		! Entry: ciar, f = céir. ***
comáin		Nf3a-SINGULAR;		! Entry: comáin, ~t = tiomáin, -t.
cuigéalach		Nf2-4;		! Entry: cuigéal, ~ach = coigeal, -ach.
daidhbhín		Nf4-1;		! Entry: daidhbhín = daibhchín.
díolmhaine		Nf4-3;		! Entry: díolmhain, ~e = díolúin, -e.
doghailse		Nf4-SINGULAR;		! Entry: doghailse, ~ach = dóilse, -ach.
dréineáil		Nf3-SINGULAR;		! Entry: dréineáil = draenáil.
fearóg		Nf2-1;		! Entry: fearóg, f = iora.
fíordhris		Nf2-8;		! Entry: fíordhris = feirdhris.
follscaí		Nf4-4;		! Entry: follscaí, follscaoth = falscaí.
greagh		Nf4-6;		! Entry: greagh, f = graí.
iarmairt		Nf3-2;		! Entry: iarmairt = iarmhairt.
mangart		Nf2-SINGULAR;		! Entry: mangart, f = mangairt.
pairdeog		Nf2-2;		! Entry: pairdeog = pardóg.
ríogain		Nf3-6;		! Entry: ríoga(i)n, f = ríon.
rolláil		Nf3-6a;		! Entry: rolláil, f = rolladh.
ruthaill		Nf2-6;		! Entry: ruthaill = ruaill.
soileastrach		Nf2-1a;		! Entry: soileastar, m, soileastrach, f = feileastram.
spín		Nf2-10;		! Entry: spín, f = spíon.
uadhacht		Nf3-3;		! Entry: uadhacht = uacht.
doiséinne		Nf4-7;		! Entry: doiséinne, f, doisín, m = dosaen.
LEXICON NounsVariants
féarmhagh		Nf4-8;	! Headword: féarmhá (f)
díogras		Nf2-3;	! Headword: díograis (f) ??? (not changed)
gláglach		Nf2a-SINGULAR;	! Headword: glagarnach (f)
ceirtle	Nf4-5;	! Headword: ceirtlín (m) Forms: (Var: f, pl. ~eacha; ceirtle f, ceirtleog f) ***
LEXICON NounsH
imthoisc        Nf2-12; ! circumstance
